臺灣花蓮地方法院刑事判決
111年度訴字第100號
公  訴  人  臺灣花蓮地方檢察署檢察官
被      告  鄧聖文




選任辯護人  邱劭璞律師(法扶律師)            
上列被告因違反毒品危害防制條例案件，經檢察官提起公訴（10
9年度偵字第4652號），本院判決如下：
    主  文
鄧聖文販賣第三級毒品，處有期徒刑參年陸月。未扣案○○○○○○○○
○○號行動電話壹支（含SIM卡壹張）及犯罪所得新臺幣壹仟元均
沒收，並於全部或一部不能沒收或不宜執行沒收時，追徵其價額
。
    事  實
一、鄧聖文以門號0000000000行動電話與有意購買第三級毒品愷
    他命之徐思穎連絡後，於民國108年1月29日4時51分許，在
    桃園市○○區○○路00號某檳榔攤前，以新臺幣（下同）1000元
    價格，販賣第三級毒品愷他命1小包（重量不詳）予徐思穎
    。
二、案經臺灣桃園地方檢察署簽分後陳請臺灣高等檢察署移轉臺
    灣花蓮地方檢察署檢察官偵查起訴。
    理  由
壹、程序部分
　　按被告以外之人於審判外之言詞或書面陳述，除法律有規定
    者外，不得作為證據，刑事訴訟法第159條第1項定有明文。
    惟被告以外之人於審判外之陳述，雖不符刑事訴訟法第159
    條之1至第159條之4規定，但經當事人於審判程序同意作為
    證據，法院審酌該言詞陳述或書面陳述作成時之情況，認為
    適當者，亦得為證據，刑事訴訟法第159條之5第1項亦有明
    文。本判決下列所引用被告鄧聖文以外之人於審判外之陳述
    ，被告及辯護人於本院準備程序均表示無意見而不予爭執，
    迄至言詞辯論終結前亦未再聲明異議，本院審酌前開證據資
    料製作時之情況，尚無違法不當及證明力明顯過低之瑕疵，
    亦認為以之作為證據應屬適當，揆諸上開規定，堪認有證據
    能力。其餘認定本案犯罪事實之非供述證據，尚查無違反法
    定程序取得之情，依刑事訴訟法第158條之4規定反面解釋，
    亦具證據能力。
貳、實體部分
一、認定犯罪事實所憑之理由及證據
（一）上揭犯罪事實，業據被告於本院準備及審理程序均坦承不
      諱（本院卷第57頁、第124頁），且與證人即購毒者徐思
      穎於警詢及偵查之證述(桃他卷二第79至103頁、第477至4
      80頁），並有指認車輛一覽表、犯罪嫌疑人指認表、臺灣
      桃園地方法院108年度聲監字第112號通訊監察書及電話附
      表、通訊監察譯文(桃他卷二第111頁、第113至117頁、第
      119至124頁，花偵4652號卷第107至109頁）可參，堪認被
      告之任意性自白核與事實相符，應屬可信。
（二）按政府為杜絕毒品之氾濫，對於查緝施用及販賣毒品之工
      作，無不嚴加執行，販賣毒品罪又係重罪，設若無利可圖
      ，衡情一般持有毒品之人當無輕易將所持有之毒品轉讓他
      人而甘冒被查獲法辦危險之理（最高法院108年度台上字
      第4391號刑事判決意旨參照）。被告交付第三級毒品愷他
      命予證人徐思穎並收取價金，卷內亦查無被告與上開證人
      有何至親關係，茍無利得，絕無甘冒重典，以原價買賣第
      三級毒品予證人之理，是被告就上開行為當有營利之意圖
      甚明。
（三）綜上所述，本案事證明確，被告上開犯行堪以認定，應予
      依法論科。
二、論罪科刑
（一）按行為後法律有變更者，適用行為時之法律。但行為後之
      法律有利於行為人者，適用最有利於行為人之法律，刑法
      第2條第1項定有明文。被告行為後，毒品危害防制條例第
      4條第3項、第17條第2項規定業於109年1月15日修正公布
      ，同年7月15日施行生效，修正前同條例第4條第3項規定
      ：「製造、運輸、販賣第三級毒品者，處7年以上有期徒
      刑，得併科7百萬元以下罰金」，修正後之法定刑提高為
      「處7年以上有期徒刑，得併科1千萬元以下罰金」；修正
      前同條例第17條第2項規定：「犯第4條至第8條之罪於偵
      查及審判中均自白者，減輕其刑」，修正後之規定則為：
      「犯第4條至第8條之罪於偵查及歷次審判中均自白者，減
      輕其刑」，經比較新舊法之適用結果，修正後之規定均未
      較有利於被告，爰依刑法第2條第1項前段規定，適用被告
      行為時即修正前毒品危害防制條例第4條第3項及第17條第
      2項之規定。
（二）按愷他命係毒品危害防制條例第2條第2項第3款所規定之
      第三級毒品。核被告所為，係犯修正前毒品危害防制條例
      第4條第3項之販賣第三級毒品罪。被告就販賣第三級毒品
      犯行前持有該毒品之行為，無證據顯示已達毒品危害防制
      條例第11條第5項所定持有第三級毒品之數量即純質淨重5
      公克，其持有第三級毒品行為不構成犯罪，即無持有為販
      賣行為吸收之問題，附此敘明。
（三）刑之加重減輕
　　1.被告就販賣第三級毒品犯行，於偵查、審理中均坦承犯行
      (花偵4652號卷第99至101頁，本院卷第124頁)，應依修正
      前毒品危害防制條例第17條第2項規定，就被告所犯販賣
      第三級毒品罪行，依法減輕其刑。
    2.被告未於警詢或偵查中供出其毒品上游，是以自無毒品危
      害防制條例第17條第1項減輕其刑規定之適用。
（四）爰審酌被告正值壯年，明知毒品對社會秩序及國民健康危
      害至深且鉅，嚴重影響社會治安，竟販賣販賣第三級毒品
      供人施用，其所為肇生他人依賴毒品，戕害國民身心健康
      ，且有滋生其他犯罪之可能，對社會所生危害程度非輕；
      惟念被告犯後坦承所有犯行，態度良好；兼衡被告自述高
      職畢業，智識程度普通，入監前從事酒行送酒工作，需要
      扶養父母(本院卷第125頁)之生活狀況等一切情狀，量處
      如主文所示之刑，以示懲儆。
三、沒收
（一）被告就本件販賣第三級毒品犯行總共獲得1000元財物，此
      部分為被告販賣毒品所得，並未扣案，應依刑法第38條之
      1第1項前段、第3項規定，在其販賣第三級毒品罪刑項下
      宣告沒收，並於全部或一部不能沒收或不宜執行沒收時，
      追徵其價額。
（二）被告就本案販賣第三級毒品，係使用0000000000手機與購
      毒者聯絡，有通訊監察譯文可證(桃他卷二第124頁)，應
      依毒品危害防制條例第19條第1項規定沒收之，又該手機
      因未扣案，仍應適用刑法第38條第4項規定，併宣告如全
      部或一部不能沒收或不宜執行沒收時，追徵其價額。
據上論斷，依刑事訴訟法第299條第1項前段，修正前毒品危害防
制條例第4條第3項、第17條第2項、第19條第1項，刑法2條第1項
前段、第11條、第38條第4項、第38條之1第1項、第3項，判決如
主文。
本案經檢察官林英正提起公訴，檢察官林于湄到庭執行職務。
中　　華　　民　　國　　111 　年　　7 　　月　　28　　日
　　　　　　　    刑事第四庭  審判長  法　官　梁昭銘　　
　　　　　　　　　　　　　　          法　官　林思婷　　
　　　　　　　　　　　　　　          法　官　高郁茹
以上正本證明與原本無異。
如不服本判決應於收受送達後20日內向本院提出上訴書狀，並應
敘述具體理由。其未敘述上訴理由者，應於上訴期間屆滿後20日
內向本院補提理由書(均須按他造當事人之人數附繕本)「切勿逕
送上級法院」。
辯護人依據刑事訴訟法第346條、公設辯護人條例第17條及律師
法第32 條第2項、第36條等規定之意旨，尚負有提供法律知識、
協助被告之義務（含得為被告之利益提起上訴，但不得與被告明
示之意思相反）。
中　　華　　民　　國　　111 　年　　 7　　月　　28　　日

                                      書記官  林怡玉
附錄本案論罪科刑法條
修正前毒品危害防制條例第4條第3項
製造、運輸、販賣第三級毒品者，處7年以上有期徒刑，得併科
新臺幣7百萬元以下罰金。